臺灣宜蘭地方法院刑事判決　　　　　　　 94年度訴字第307號
公　訴　人　臺灣宜蘭地方法院檢察署檢察官
被　　　告　乙○○
　　　　　　　　　　（現在臺灣宜蘭監獄執行中）
指定辯護人　本院公設辯護人黃之中
上列被告因毒品危害防制條例案件，經檢察官提起公訴（94年度
偵字第1443號），本院判決如下：
    主  文
乙○○共同連續販賣第一級毒品，累犯，處有期徒刑柒年貳月，
扣案如附表三所示之物，均沒收之；販賣第一級毒品所得之財物
新臺幣貳萬壹仟元、價值新臺幣壹仟元之安非他命，均沒收之，
如全部或一部不能沒收時，以其財產抵償之或追徵其價額。又連
續販賣第二級毒品，累犯，處有期徒刑參年捌月，扣案如附表三
所示之物，均沒收之；販賣第二級毒品所得之財物新臺幣壹萬伍
仟伍佰元，沒收之，如全部或一部不能沒收時，以其財產抵償之
。應執行有期徒刑捌年陸月，扣案如附表三所示之物，均沒收之
；販賣第一、二級毒品所得之財物新臺幣參萬陸仟伍佰元、價值
新臺幣壹仟元之安非他命，均沒收之，如全部或一部不能沒收時
，以其財產抵償之或追徵其價額。
    事  實
一、乙○○前因竊盜、毒品危害防制條例案件，經本院分別以91
    年度易字第122號、91年度易字第266號、91年度羅簡字第45
    號判決分別判處有期徒刑3月、7月、6月，並以92年度聲字
    第327號裁定應執行有期徒刑1年2月確定，甫於民國92年10
    月24日假釋縮刑期滿而執行完畢。詎其猶不知悔改，明知海
    洛因係毒品危害防制條例第2條第2項第1款所規定之第一級
    毒品，不得非法販賣，竟意圖營利，基於販賣第一級毒品海
    洛因之概括犯意，先以每0.4公克新臺幣（下同）800元之價
    格，向丁○○（所涉販賣毒品犯行，業經本院另案判決）販
    入第一級毒品海洛因後，再利用其所有門號為0000000000、
    0000000000號行動電話作為對外聯絡工具，以每0.4公克100
    0元之價格，於如附表一所示之時間、地點、次數、金額及
    聯絡方法，連續販賣第一級毒品海洛因予丙○○、子○○、
    丑○○、辛○○、庚○○、癸○○、己○○，藉此以牟取利
    益，且因而取得販賣第一級毒品海洛因所得之財物現金1350
    0元及價值1000元之安非他命。
二、乙○○復明知安非他命係毒品危害防制條例第2條第2項第2
    款所規定之第二級毒品，不得非法販賣，竟另行意圖營利，
    基於販賣第二級毒品安非他命之概括犯意，先以每0.5公克
    800元之價格，向丁○○（所涉販賣毒品犯行，業經本院另
    案判決）販入第二級毒品安非他命後，再利用其所有門號為
    0000000000、0000000000號行動電話作為對外聯絡工具，以
    每0.5公克1000元之價格，於如附表二所示之時間、地點、
    次數、金額及聯絡方法，連續販賣第二級毒品安非他命予丙○○、戊○○、子○○、壬○○藉此以牟取利益，且因而取
    得販賣第二級毒品安非他命所得之財物現金15500元。
三、乙○○承前意圖營利販賣第一級毒品海洛因之概括犯意，並
    與丁○○基於犯意聯絡，於94年3月9日（起訴書誤植為94年
    4月間）甲○○以0000000000號電話與乙○○所使用之00000
    00000號電話聯絡，於電話中甲○○表明欲購買7500元之第
    一級毒品海洛因，乙○○轉而與丁○○所使用之0000000000
    號電話聯絡後，丁○○同意售予甲○○海洛因毒品，乙○○
    便與丁○○一同至宜蘭縣冬山鄉天公廟旁邊的堤防，由丁○○將海洛因毒品交給甲○○，並由甲○○將現金7500元交給
    丁○○，乙○○與丁○○即因而取得販賣第一級毒品海洛因
    所得財物現金7500元，丁○○並當場將販賣所得部分利潤現
    金500元交予乙○○。
四、嗣經警方依臺灣宜蘭地方法院檢察署檢察官所核發之通訊監
    察書對於乙○○所使用之0000000000、0000000000號行動電
    話進行通訊監察後，於94年5月15日持搜索票至乙○○位於
    宜蘭縣冬山鄉○○路28巷2弄3號號4樓之住處執行搜索而查
    獲，並扣得乙○○所有，供販賣海洛因、安非他命所用之00
    00000000、0000000000號行動電話SIM卡各1張及行動電話手
    機1具（如附表三所示）。
五、案經宜蘭縣警察局羅東分局報請臺灣宜蘭地方法院檢察署檢
    察官偵查起訴。
    理  由
壹、證據能力部分：
    按被告以外之人於審判外之言詞或書面陳述，除法律有規定
    者外，不得作為證據，刑事訴訟法第159條第1項定有明文。
    ，查證人丙○○、子○○、丑○○、辛○○、癸○○、己○○、戊○○、壬○○、甲○○於警詢中之陳述，屬於被告以
    外之人於審判外之陳述，被告並已否認其證據能力，則依上
    開法條規定，前揭證人於警詢中之陳述，均無證據能力。
貳、認定犯罪事實一、二之依據
    訊據被告乙○○固坦承「伊居住於宜蘭縣冬山鄉○○路28巷
    2弄3號，伊曾於附表一編號1至6所示之時間、地點、次數、
    金額及聯絡方法，分別交付海洛因予丙○○、子○○、丑○○、辛○○、庚○○、癸○○；於附表二所示之時間、地點
    、次數、金額及聯絡方法，分別交付安非他命予丙○○、戊○○、子○○、壬○○。伊係向丁○○拿取海洛因或安非他
    命後，再將毒品交給丙○○等人，丙○○等人將毒品價金交
    予伊後，伊便將應給丁○○之毒品價金交給丁○○。門號00
    00000000、0000000000號行動電話為伊所使用，扣案之上開
    二門號SIM卡各1張及行動電話手機1具，均為伊所有。」等
    事實不諱（見本院卷第36、197、198頁），惟矢口否認有何
    販賣第一級毒品海洛因、第二級毒品安非他命之犯行，並辯
    稱「我只是幫己○○打電話聯絡丁○○，他們2人2次的交易
    我都沒有介入，沒有經手毒品或金錢，也沒有獲得任何利益
    。我只是幫附表一編號1至6所列之丙○○、子○○、丑○○
    、辛○○、庚○○、癸○○等人調海洛因，幫附表二所列之
    丙○○、戊○○、子○○、壬○○等人調安非他命，再原價
    、原量轉給他們，我沒有從中賺取差價，我並沒有販賣海洛
    因或安非他命。」云云，惟查：
一、證人丁○○於94年11月7日在本院以遠距視訊之方式接受交
    互詰問時，已結證「我在94年初認識乙○○，他向我拿海洛
    因、安非他命時，有時有說是自己要用的，有時說是幫別人
    拿的。我交付價值1000元的海洛因或安非他命給他，他只拿
    800元給我。1000元的海洛因約重0.4公克、1000元的安非他
    命約重0.5公克。如果是乙○○朋友要海洛因或安非他命，
    我都是拿1000元的海洛因或安非他命給他，乙○○只給我80
    0元，那200元是我給他賺的差價。如果我拿500元的海洛因
    、安非他命給乙○○，乙○○就只給我400元。」等情綦詳
    （見本院卷第99、100、103、104頁），且被告亦當庭陳稱
    「丁○○所講的都實在。」（見本院卷第104頁），故證人
    丁○○上開證詞，自可採信為真實。依此，足見被告向丁○○以每0.4公克800元之價格購入買海洛因、以每0.5公克800
    元之價格購入安非他命後，於將相同份量之海洛因或安非他
    命交予他人時，係向該人收取1000元，其中自存有200元之
    價差利益。從而，被告雖於94年12月7日本院最後一次言詞
    辯論時改辯稱「如果是別人要的毒品，我還是拿1000元給丁○○，我並沒有賺200元的差價。是因為我把丁○○說出來
    ，所以丁○○才說我有賺錢。」云云，要屬事後卸責之詞，
    諉無足取。
二、證人丙○○於附表一編號1、附表二編號1所示之時間、地點
    、次數、金額及聯絡方法，分別向被告購買海洛因、安非他
    命；證人戊○○於附表二編號2所示之時間、地點、次數、
    金額及聯絡方法，向被告購買安非他命；證人子○○於附表
    一編號2、附表二編號3所示之時間、地點、次數、金額及聯
    絡方法，分別向被告購買海洛因、安非他命等情，分據證人
    丙○○於檢察官偵訊及本院審理時結證明確（見宜蘭地檢署
    94年度偵字第1443號卷第28至29頁、本院卷第171至176頁）
    ；證人戊○○、子○○於檢察官偵訊時結證綦詳（依序見宜
    蘭地檢署94年度偵字第1443號卷第6、33至34頁），並有證
    人丙○○、戊○○、子○○利用電話與被告所使用之000000
    0000或0000000000號行動電話進行毒品買賣交易通聯之通訊
    監察譯文在卷可稽（丙○○部分見通訊監察譯文卷第57、59
    、60、84、89、104、108、113、115頁；戊○○部分見同卷
    第12、22、45頁；子○○部分見同卷第118頁），自堪認定
    屬實。依此，足見被告確有於前揭時、地販賣海洛因或安非
    他命予丙○○、戊○○、子○○之行為。
三、另證人丑○○、辛○○、庚○○、癸○○於本院審理時固分
    別坦承有於附表一編號3、4、5、6所示之時間、地點、次數
    、金額及聯絡方式，自被告處取得海洛因；證人壬○○亦坦
    承有於附表二編號4所示之時間、地點、次數、金額及聯絡
    方式，自被告處取得安非他命之事實（依序見本院卷第131
    至133、125至127、128至130、122至125、118至121頁），
    且有證人丑○○、辛○○、癸○○、壬○○利用電話與被告
    所使用之0000000000號行動電話進行毒品買賣交易通聯之通
    訊監察譯文在卷可稽（丑○○部分見通訊監察譯文卷第29、
    106頁；辛○○部分見同卷第38、44、74頁；癸○○部分見
    同卷第44頁、壬○○部分見同卷第35、66頁）。惟於本院審
    理時，丑○○另稱「我是請被告幫我拿海洛因」云云、辛○○及庚○○另稱「我是打電話請被告幫我調海洛因」云云、
    癸○○另稱「我是請被告幫我代購海洛因」云云、壬○○另
    稱「我是請被告幫我調安非他命」云云，意即證人丑○○、
    辛○○、庚○○、癸○○認為「係請被告調海洛因，而非向
    被告購買海洛因」，證人壬○○則認為「係請被告調安非他
    命，而非向被告購買安非他命」，然查：證人丑○○、辛○○於檢察官偵訊時，均已明確結證「係向被告購買海洛因」
    ；證人壬○○於檢察官偵訊時，亦已明確結證「係向被告購
    買安非他命」（依序見宜蘭地檢署94年度偵字第1443號卷第
    38、43至44、94頁），且被告是否有販賣海洛因、安非他命
    牟利，應以被告主觀上是否有販賣之意圖而從轉手毒品中獲
    取利潤為斷，非以證人丑○○、辛○○、庚○○、癸○○、
    壬○○之主觀認定為據，而依後述六之說明，可知被告確係
    以販賣營利之意思，交付海洛因予證人丑○○、辛○○、庚○○、癸○○；交付安非他命予證人壬○○而從中賺取差價
    牟利，是縱名為「調貨」，亦實屬「轉賣」之販賣行為甚明
    ，故證人丑○○、辛○○、庚○○、癸○○、壬○○所為「
    係請被告調毒品，而非向被告購買毒品」之證詞，要屬迴護
    被告之詞，並不足據以認定對於被告有利之事實。依此，足
    見被告確有於前揭時、地，販賣海洛因予丑○○、辛○○、
    庚○○、癸○○；販賣安非他命予壬○○之行為。
四、證人己○○已於檢察官偵查及本院審理時結證「94年3月8日
    、94年3月18日，我以0000000電話及公用電話與乙○○使用
    之0000000000號電話聯絡，在電話中我說要買海洛因，乙○○就叫我過去，1次買1000元海洛因，但我只給乙○○500元
    ，還欠乙○○500元。1次是買500元海洛因。交易地點1次在
    冬山國中後面的圍牆邊，另外1次是在冬山國中後面巷子裡
    面的住家，我到那裡就有人拿毒品給我，我就交錢給他。」
    等語明確（見宜蘭地檢署94年度偵字第1443號卷第92頁、本
    院卷第113至117頁），且證人丁○○於本院審理時亦結證「
    我與己○○交易過海洛因，乙○○打電話給我，我就帶毒品
    到乙○○家裡，有1次我與己○○直接交易，毒品的金額是
    500 元，己○○只有給我350元。有2、3次透過乙○○交易
    ，是由乙○○打電話給我，我拿毒品去找乙○○，我交1000
    元的海洛因給乙○○，乙○○給我800元。」等情綦詳（本
    院卷第103頁），並有證人己○○利用電話與被告所使用之
    000 0000000號行動電話進行毒品買賣交易通聯之通訊監察
    譯文在卷可稽（見通訊監察譯文卷第34、36頁），依此，自
    堪認定被告確實有於94年3月8日、94年3月18日2次販賣海洛
    因予己○○，而實際取得販賣所得1000元之行為，被告所辯
    「我只是幫己○○打電話聯絡丁○○，他們2人2次的交易我
    都沒有介入，沒有經手毒品或金錢，也沒有獲得任何利益。
    」云云，顯屬事後卸責之詞，自不足取。
五、此外，復有本院94年度聲搜字第182號搜索票、宜蘭縣警察
    局羅東分局搜索扣押筆錄、扣押物品目錄表、宜蘭地檢署94
    年宜檢玲愛聲監字第000026號通訊監察書各1件在卷可稽，
    暨門號0000000000、0000000000號之行動電話SIM卡各1張、
    行動電話手機1具扣案可資佐證。
六、至於被告所辯「伊僅是幫附表一、二所列之人調海洛因或安
    非他命，伊不是販賣海洛因或安非他命，伊並沒有賺取差價
    。」云云，顯與其於檢察官偵查中所自白「販賣海洛因或安
    非他命予丙○○、戊○○、子○○、丑○○、辛○○、庚○○、己○○、壬○○」之情節不符（見宜蘭地檢署94年度偵
    字第1443號卷第49至51頁），更與前揭一、二、四所舉各證
    人之證詞不符。況且，第一級毒品海洛因、第二級毒品安非
    他命為政府嚴刑峻罰加以取締查禁之物，來源取得不易，物
    稀價昂，衡諸經驗與論理法則，一般人鮮少願無代價而多次
    為他人奔走代買毒品，然被告竟甘冒被移送法辦之危險，於
    數月間，為9位證人，連續逾30次，先自丁○○處取得海洛
    因、安非他命，再將之親自交付給證人，被告之舉止顯已悖
    離常情。從而，被告前揭辯詞，實屬無稽，並不足採信，其
    以每0.4公克800元之價格購入買海洛因、以每0.5公克800元
    之價格購入安非他命後，再將相同份量之海洛因或安非他命
    ，以1000元之價格轉售予附表一、二所列之人，而從中牟取
    之利益之事實，已堪認定。
七、綜上所述，犯罪事實欄一、二部分之事證已臻明確，被告空
    言否認此部分犯行，顯屬事後卸責之詞，無可採信，其意圖
    營利而連續販賣第一級毒品海洛因、第二級毒品安非他命之
    犯行洵堪認定，應予依法論科。
參、認定犯罪事實三之依據：
    訊據被告固坦承「94年4月間某日（註：依通訊監察譯文，
    正確時間應係94年3月9日）甲○○以0000000000行動電話撥
    打伊所使用之0000000000行動電話，甲○○說要買海洛因75
    00元，伊與丁○○電話聯絡後，與丁○○一同至冬山鄉天公
    廟旁邊的堤防，由丁○○將海洛因毒品交給甲○○，由甲○○將7500元交給丁○○。」等事實不諱（見本院卷第34頁）
    ，惟矢口否認有何販賣海洛因毒品予甲○○之犯行，辯稱「
    我沒有賣海洛因給甲○○，我只是幫甲○○聯絡。」云云，
    然查：
一、「甲○○於94年3月9日以0000000000號電話與被告使用之00
    00000000號電話聯絡，請被告聯絡丁○○，欲向丁○○購買
    海洛因7500元，被告與丁○○使用之0000000000號電話聯絡
    後，即由丁○○駕車搭載乙○○一同至冬山天公廟旁堤防旁
    ，丁○○坐在駕駛座上將海洛因毒品交給甲○○，甲○○將
    7500元交給丁○○」乙節，業據證人甲○○於檢察官偵訊及
    本院審理時結證明確（見宜蘭地檢署94年度偵字第1443號卷
    第93頁、本院卷第105至107頁），核與證人丁○○於本院審
    理時證述之情節相符（見本院卷第100至103頁），且有證人
    甲○○、丁○○分別與被告所使用之0000000000號行動電話
    進行毒品交易通聯之通訊監察譯文在卷可稽（見通訊監察譯
    文卷第46、47頁），復為被告所不否認，自可認定屬實。再
    者，證人丁○○於本院審理時另亦結證「與甲○○交易完成
    後，我拿了500元給乙○○」等語明確（本院卷第103頁），
    足見丁○○已將其與甲○○間毒品交易之部分利潤分配予乙○○。從而，由被告自始居間聯絡甲○○與丁○○，最後並
    與丁○○一同至交易地點完成毒品交付與價金收受，且分配
    部分販售利潤等情節觀之，就丁○○販售7500元海洛因予甲○○一事，被告與丁○○間顯有犯意聯絡與行為分擔，故被
    告所辯「我沒有賣海洛因給甲○○，我只是幫甲○○聯絡。
    」云云，顯屬事後卸責之詞，諉無足取。
二、此外，復有本院94年度聲搜字第182號搜索票、宜蘭縣警察
    局羅東分局搜索扣押筆錄、扣押物品目錄表、宜蘭地檢署94
    年宜檢玲愛聲監字第000026號通訊監察書各1件在卷可稽，
    暨門號0000000000號之行動電話SIM卡1張、行動電話手機1
    具扣案可資佐證。
三、雖證人丁○○並未明確證述出售海洛因7500元予甲○○所獲
    得之利潤，然第一級毒品海洛因為政府嚴刑峻罰加以取締查
    禁之物，來源取得不易，物稀價昂，衡諸經驗與論理法則，
    丁○○自不可能未取得任何代價而將所持有之海洛因毒品轉
    售予他人，且由丁○○將販售所得金額7500元中，分配500
    元予被告，更可確認丁○○與被告販售7500元海洛因予甲○○時，渠2人獲利之總金額應在500元以上。因此，被告與丁○○以販賣營利之意思，共同出售海洛因予甲○○而從中賺
    取差價牟利之事實，已堪認定。
四、綜上所述，犯罪事實欄三部分之事證已臻明確，被告空言否
    認此部分犯行，仍屬事後卸責之詞，無可採信，其承前意圖
    營利而販賣第一級毒品海洛因之概括犯意，與丁○○共同販
    販賣第一級毒品海洛因之犯行洵堪認定，應予依法論科。
肆、論罪科刑部分：
一、查海洛因、安非他命分別係毒品危害防制條例第2條第2項第
    1款、第2款所規定之第一級毒品、第二級毒品，是被告乙○○基於販售營利之意圖而將海洛因售予附表一所列之人及甲○○；將安非他命售予附表二所列之人，核其所為，分係犯
    毒品危害防制條例第4條第1項之販賣第一級毒品罪、同條例
    第4條第2項之販賣第二級毒品罪。被告販賣第一級毒品海洛
    因、第二級毒品安非他命前、後，持有海洛因、安非他命之
    低度行為，分別應為販賣之高度行為所吸收，均不另論罪。
    被告與丁○○間就事實欄三所載之販賣第一級毒品海洛因之
    犯行，有犯意聯絡與行為分擔，為共同正犯。被告先後多次
    販賣第一級毒品海洛因、第二級毒品安非他命之犯行，均時
    間緊接，方法相同，分別觸犯構成要件相同之罪，顯均係基
    於概括犯意而為之，分別應依連續犯之規定論以一罪，並就
    法定刑為有期徒刑之部分，依法加重其刑，至於法定刑為死
    刑、無期徒刑之部分，依刑法第64條第1項、第65條第1項之
    規定，不得加重其刑。又被告所犯上開連續販賣第一級毒品
    罪、連續販賣第二級毒品罪2罪間，犯意各別，行為互殊，
    應予分論併罰。再被告前因竊盜、毒品危害防制條例案件，
    經本院分別以91年度易字第122號、91年度易字第266號、91
    年度羅簡字第45號判決分別判處有期徒刑3月、7月、6月，
    並以92年度聲字第327號裁定應執行有期徒刑1年2月確定，
    甫於92年10月24日假釋縮刑期滿而執行完畢之事實，有卷附
    之臺灣高等法院被告前案紀錄表1件可資參照，其於有期徒
    刑之執行完畢後，五年以內再犯有期徒刑以上之上開2罪，
    均為累犯，應就法定刑為有期徒刑之部分，依法遞加重其刑
    ，至於法定刑為死刑、無期徒刑之部分，依刑法第64條第1
    項、第65條第1項之規定，不得加重其刑。另參酌被告販售
    海洛因之交易對象限於丙○○等8人，販賣次數不多，犯罪
    所得僅現金21000元及價值1000元之安非他命，且未有囤積
    預備販賣之海洛因毒品扣案；被告販售安非他命之交易對象
    限於丙○○等4人，販賣次數不多，犯罪所得僅15500元，且
    未有囤積預備販賣之安非他命毒品扣案，其所為對於他人及
    國家社會侵害之程度尚非重大等一切情狀，認被告之犯罪情
    節與毒品危害防制條例第4條第1項死刑或無期徒刑之法定本
    刑、同條例第4條第2項無期徒刑或7年以上有期徒刑之法定
    本刑相較，縱對之科以最低度法定刑猶嫌過重，在客觀上以
    一般國民生活經驗法則為之檢驗，實屬情輕法重，當足引起
    一般人之同情，是本院認為被告之所為，均顯有堪資憫恕之
    處，爰均依刑法第59條規定酌量減輕其所犯上開2罪之刑，
    並與前揭遞加重部分先加後減之。另證人丁○○販賣毒品之
    犯行，早於93年10月間即已被警方查獲，並經本院判處罪刑
    ，現正上訴臺灣高等法院中（參見卷附之本院93年度訴字第
    500號判決書及丁○○之前案記錄表），而被告係於94年5月
    間始為警查獲本件犯行，故即便被告供出毒品來源為丁○○
    ，被告亦無適用毒品危害防制條例第17條供出毒品來源因而
    破獲之減刑規定之餘地，附此敘明。
二、爰審酌被告之素行、智識程度；為一己私利而多次販售具成
    癮性、濫用性、侵害性之第一、二級毒品以營利，傷害他人
    身心健康，助長社會不良風氣；販賣第一級毒品部分，販賣
    對象僅8人，販賣所得財物僅現金21000元及價值1000元之安
    非他命；販賣第二級毒品部分，販賣對象僅4人，販賣所得
    財物僅15500元；犯後猶飾詞否認犯行等一切情狀，分別量
    處如主文所示之刑，並定其應執行之刑，以示警懲。扣案如
    附表三所示之物，均為被告所有，且均係被告販賣第一、二
    級毒品所用之物等事實，業據被告於本院審理時供承明確（
    見本院卷第196頁），均應依毒品危害防制條例第19條第1項
    之規定，於所犯各罪下宣告沒收，並併執行之。又被告販賣
    第一級毒品所得財物現金21000元及價值1000元之安非他命
    、販賣第二級毒品所得財物15500元，雖均未扣案，仍均應
    依毒品危害防制條例第19條第1項之規定，於所犯各罪下宣
    告沒收之，如全部或一部不能沒收時，以其財產抵償之或追
    徵其價額，並併執行之。至於扣案之2包白粉，經送鑑定後
    ，已確認並不含任何毒品成份（參見卷附之法務調查局調科
    壹字第300001299號函），且無證據證明係被告犯本罪所用
    或所得之物，本院自無從併予宣告沒收，附此敘明。
據上論斷，應依刑事訴訟法第299條第1項前段，毒品危害防制條
例第4條第1項、第2項、第19條第1項，刑法第11條前段、第28條
、第56條、第47條、第59條、第51條第5款、第9款、第10款，判
決如主文。
本案經檢察官陳嘉瑜到庭執行職務。
中　　華　　民　　國　　94　　年　　12　　月　　16　　日
                  臺灣宜蘭地方法院刑事第四庭
                      審判長法  官  林 惠 玲
                            法  官  郭 淑 珍
                            法  官  劉 家 祥
以上正本證明與原本無異。
如不服本判決，應於判決送達後10日內，向本院提出上訴狀（應
附繕本）。
                            書記官  邱 淑 秋
中　　華　　民　　國　　94　　年　　12　　月　　19　　日
附錄法條：
毒品危害防制條例第4條第1項
製造、運輸、販賣第一級毒品者，處死刑或無期徒刑；處無期徒
刑者，得併科新臺幣 1 千萬元以下罰金。
毒品危害防治條例第4條第2項
製造、運輸、販賣第二級毒品者，處無期徒刑或 7 年以上有期徒
刑，得併科新臺幣 7 百萬元以下罰金。
